Sobre mi

Desarrollador Full-Stack y graduado en Física. Mi experiencia se extiende desde la administración de sistemas CMS, como OWCS, hasta la programación en el lado del servidor y del cliente utilizando Spring Framework. Siento una gran pasión por JavaScript y todo su entorno tecnológico, lo que me impulsa a explorar y crear soluciones web de manera apasionada y eficiente

Víctor Manuel Ordiales García

Desarrollador FullStack & Graduado en Física

Cáceres, 28 de Agosto de 1995

+34 685 394 859

samurai.dev.ordiales@gmail.c

Casar de Cáceres, España

Skills

- HTML and CSS
- Bash, JavaScript, TypeScript, Python, Java
- Frontend: React, Astro, NextJS, TailwindCss, etc
- Backend: Spring, NestJS, NodeJS, etc
- Database: MySQL, MongoDB, OracleSql etc

Hobbies

- Reading
- Gaming
- Music

Links and Credentials

GitHub

Linkedin

Website

Educación

2012-2014 Bachiller, I.E.S Norba Caesarina

El bachillerato científico permite adquirir los conocimientos y destrezas básicas en el ámbito científico.

2014-2021

Grado en Física, UEX

El grado en Física ofrece una formación centrada en los fenómenos físicos y las leyes que los explican.

Experiencia

Abril 2021 -Junio 2021

I+D, eCapure3D S.L

Desarrollo de algoritmos predictivos para detectar la evolución de variables climáticas en España. Todo esto mediante el uso de técnicas de Machine Learning y Deep Learning. Además, los datos utilizados para entrenar estos modelos son los proporcionados por la Agencia Estatal de Meteorología (AEMET).

Agosto 2021-Actualidad

Desarrollador FullStack, Viewnext S.A

Pertenezco al equipo de desarrollo de la área pública y privada de Naturgy. Mi trabajo consiste en el desarrollo de nuevas funcionalidades y mantenimiento de las ya existentes, todo esto dentro del marco FullStack. Trabajando con OWCS y Spring FrameWork.